

Youcef Belhadri

Permis B

• Cormeilles-en-parisis

1 06 50 85 67 34

in youcef-belhadri

youcef-site

Data Scientist

« J'ai plus de 2 ans d'expérience dans le domaine de la data. Remis d'une opération chirurgicale et diplômé en juillet 2021, j'ai repris mes activités sportives et suis très enthousiaste à l'idée de pouvoir retrouver une équipe dévouée et passionnée.»

EXPERIENCES PROFESSIONNELLES

2021

Data Scientist / Développeur Python, SUPERPROF – île-de-France

✓ Assure des cours d'analyse de données et d'algorithmique en Python.

2019 - 2020

Data Scientist, SOCIETE GENERALE – La Défense

Membre du département RESG/GTS/PAS/BDT/DEF - Infrastructure Big Data

Collecte, Manipulation et Traitements des données :

- ✓ Elaboration de systèmes de détection d'anomalies en « quasi temps réel » sur des MB de métriques systèmes de clusters Hadoop afin d'éviter des incidents IT et améliorer la production.
- ✓ Elaboration d'un système de collecte de données & métadonnées via l'écosystème Hadoop (Kafka, Superset, Druid ...) et techniques de Web Scrapping.
- ✓ Développement d'APIs et REST APIs avec suivi DevOps.
- ✓ Mise en place de pipelines optimisées sur chaque mission.

Exploration des données & Visualisation :

- ✓ Data Visualisation, conception et réalisation de reportings opérationnels et décisionnels en adéquation avec les besoins stratégiques des clients.
- ✓ Optimisation des scorings.

2019 - 2021 (en cours)

Tuteur professionnel, Complétude – Île-de-France

✓ Assure des cours de maths & physique pour des post-bacs (CPGE) et pré-bacs.

2018 - 2019

Développeur Big Data, SOCIETE GENERALE – La Défense Membre du département RESG/GTS/PAS/BDT/DEF – Infrastructure Big Data

- ✓ Développement d'APIs et REST APIs pour accompagner les administrateurs contributeurs Hadoop.
- ✓ Assure la création d'outils open-sources de comparaisons de configurations de clusters Hadoop.
- ✓ Assure la collecte de données depuis base de données PostgreSQL.

2017 - 2018

Technicien Informatique, AXA - Nanterre

✓ Missions d'intérim régulières Numéris ISEP en partenariat avec AXA.

FORMATION

2017 - 2020 Master en Business Intelligence, ISEP - Paris

- ✓ Machine Learning & Deep Learning: Algorithme de detection d'objets (COCO dataset), Computer visions, NLP Twitter sentiments analysis, Proje de recherches sur images dermoscopiques de tumeurs de peau basé sur l'utilisation de OpenCV et RCNN.
- ✓ BI & Big Data: OpenCV et RCNN.Statistiques et probabilités. Analyse de données météorologiques, KPIs, data-visualisations. Gestion de SGBD (Elasticsearch, Neo4J, MongoDB, ...)
- ✓ Data Analysis: Pré-processing, régression linéaire, R.
- ✓ Informatique : Développement application Web de gestion d'habitat. Programmation Java et android (jeux, applications, ...)

COMPETENCES

Programmation

Python, R, Java, Scala, Bash, Matlab, C, C++, Javascript, ReactJS, NodeJS, Php, Flask, Html/Css

Big Data & Machine Learning

Spark, Hadoop, ElasticSearch, MongoDB, Kibana, PostgreSQL, Neo4J, Tableau, PostreSQL, Python (scikit-learn, matplotlib, ...)

Data Science

A/B Testing, ETL, Pipeline (nettoyage de données, visualisations, ...), Séries temporelles, OOP, APIs, Excel, Git, Unix, OpenCV

Logiciels

Pack Office, Docker, Anaconda, VSCode, Pycharm, Adobe Pro

LANGUES

Français

Anglais (B2 avancé)

Espagnol (B1)

Arabe (A2)

CENTRES D'INTERETS

Formations en Ligne

Udemy SQL, IBM Datascience, Google Cloud practioner, AWS Udemy, competitions Kaggle,

Voyages

Séjour étudiant F+U German School (Heidelberg)

Sports

Judo (9 ans club), Cyclisme, Musculation